【裁判字號】    97,訴,1950
【裁判日期】    971023
【裁判案由】    侵權行為損害賠償
【裁判全文】
臺灣板橋地方法院民事判決              97年度訴字第1950號
原      告  甲○○
被      告  乙○○
上列當事人間請求侵權行為損害賠償事件，經本院於民國97年10
月2日言詞辯論終結，判決如下：
    主  文
被告應給付原告新台幣伍萬肆仟伍佰陸拾陸元及自民國97年6 月
21日起至清償日止，按年息百分之五計算之利息。
原告其餘之訴駁回。
訴訟費用由被告負擔十分之一，餘由原告負擔。
本判決得假執行。
原告其餘假執行之聲請駁回。
    事實及理由
一、原告主張：被告於民國96年11月18日19時許，在飲用酒類後
    ，已達不能安全駕駛動力交通工具之狀態，仍騎乘車牌號碼
    QUV-488 號輕型機車，自住處往臺北縣新莊市○○路方向行
    駛，於行經臺北縣新莊市○○路238 巷口，與原告所駕駛車
    牌號碼587-LZ號營業用小客車發生糾紛，竟基於公然侮辱之
    犯意，在不特定人得共見共聞之該巷口，出言辱罵原告「幹
    你娘」（台語）一語，原告不予理會駕車離去，詎被告竟騎
    乘機車一路尾隨，並基於毀損之故意，於臺北縣新莊市○○
    路、復興路口，以右腳猛踹該小客車駕駛座車門，致該車門
    凹陷損壞，原告駕車至臺北縣政府警察局新莊分局中港派出
    所報警處理，被告又基於傷害他人身體之故意，在該派出所
    內，右手捉住原告之上衣、左手毆打原告，致原告右肩挫傷
    。原告受有下列損害：醫藥費新台幣（下同）966 元汽
    車鈑金費用3600元慰撫金0000000 元，共計0000000 元。
    原告依據侵權行為之規定，請求被告賠償0000000 元及自起
    訴狀繕本送達翌日起至清償日止按年息百分之五計算之利息
    。願供擔保請准宣告假執行。
二、被告則以：對於原告提出之醫藥費及汽車鈑金單據，沒有意
    見，但原告請求之慰撫金過高，認以兩萬元為適當等語置辯
    。並聲明：原告之訴駁回。
三、原告主張被告所犯公然侮辱、傷害、毀損之事實，業據原告
    於警詢及偵查中指述明確，經本院調取台灣板橋地方法院檢
    察署96年度偵字第28314 號卷查明無誤，且經被告自認在卷
    ，復有診斷證明書、汽車估價單為證，原告之主張堪信為真
    實。
四、被告所為故意公然侮辱、傷害、毀損之行為，侵害原告之名
    譽、身體、所有權，應負侵權行為損害賠償責任。茲就原告
    之各項請求，分別審酌如下：
  醫療費用：
    原告請求醫療費966 元，並提出醫藥費單據為證，且為被告
    所不爭執，此部分請求應予准許。
  汽車鈑金費用：
    原告請求汽車鈑金費用3600元，並提出估價單、行車執照為
    證，且為被告所不爭執，此部分請求應予准許。
  慰撫金：
    原告因被告之公然侮辱、傷害行為，請求慰撫金0000000 元
    。查原告高職畢業，為計程車司機，月入三萬元，被告高中
    肄業，以打零工維生，茲審酌兩造身分、地位及經濟狀況及
    原告名譽受侵害之程度及右肩挫傷3x3 公分傷勢輕微等一切
    情狀，認原告請求慰撫金5 萬元為適當。
    以上，原告得請求之金額為醫藥費用966 元、汽車鈑金費用
    3600元、慰撫金5萬元，共計為54566 元。
五、綜上，原告請求被告給付54566 元及自民國97年6 月21日即
    起訴狀繕本送達被告之翌日起至清償日止，按年息百分之五
    計算之利息，為有理由，應予准許。逾此範圍之請求，為無
    理由，應予駁回。本件判決所命給付未逾50萬元，依民事訴
    訟法第389 條第1 項第5 款之規定，依職權宣告假執行。原
    告其餘假執行之聲請，因訴之駁回而失所依據，不予准許。
六、結論：原告之訴為一部有理由，一部無理由，依民事訴訟法
    第79條、第389 條第1 項第5款，判決如主文。
中    華    民    國    97    年    10    月    23    日
                  民事第三庭    法  官  陳映如
以上正本係照原本作成
如對本判決上訴，須於判決送達後20日內向本院提出上訴狀
中    華    民    國    97    年    10    月    23    日
                            書記官  李錦輝


司法院資訊處製作；財團法人民間司法改革基金會備份。
